【裁判字號】    99,智訴,16
【裁判日期】    991124
【裁判案由】    著作權法
【裁判全文】
臺灣板橋地方法院刑事判決              99年度智訴字第16號
公  訴  人  臺灣板橋地方法院檢察署檢察官
被      告  李明賢
            曾仁俊
            莊朝琮
上列被告因違反著作權法案件，經檢察官提起公訴（98年度偵字
第31571 號、99年度偵字第4492號），本院依簡式審判程序，判
決如下：
    主  文
李明賢共同意圖銷售而擅自以重製於光碟之方法侵害他人之著作
財產權，累犯，處有期徒刑貳年拾月。扣案如附表一、附表二所
示之物均沒收。
曾仁俊共同意圖銷售而擅自以重製於光碟之方法侵害他人之著作
財產權，處有期徒刑拾月，緩刑參年。扣案如附表一、附表二所
示之物均沒收。
莊朝琮共同意圖銷售而擅自以重製於光碟之方法侵害他人之著作
財產權，處有期徒刑壹年貳月，緩刑參年。扣案如附表一、附表
二所示之物均沒收。
    事  實
一、李明賢前因詐欺案件，經臺灣高雄地方法院以96年度簡字第
    2475號判處有期徒刑4月確定，嗣經同法院以97年度聲減字
    第1069號裁定減為有期徒刑2月，甫於97年5月18日縮刑期滿
    執行完畢；另因違反著作權法案件，經同法院以97年度簡字
    第306 號判處有期徒刑4 月、4 月，並定應執行有期徒刑6
    月確定（因病尚未執行）。詎仍不知警惕，明知如附表一所
    示之視聽著作或電腦程式著作，分別為附表一所示各該公司
    享有著作財產權，且依我國著作權法第4 條第2 款規定及自
    民國91年1 月1 日在中華民國管轄區域內生效之世界貿易組
    織（WTO ）協定附錄「與貿易有關之智慧財產權協定」（
    TRIPS ），均受我國著作權法保護之視聽著作，其中美商迪
    士尼企業股份有限公司、美商華納兄弟娛樂公司、美商廿世
    紀福司影片股份有限公司、美商環球影片製作有限責任合夥
    、美商哥倫比亞影片股份有限公司、美商新力影片家庭娛樂
    股份有限公司、美商新線製作股份有限公司、美商派拉蒙影
    片股份有限公司，並授權我國得利影視股份有限公司在臺灣
    地區享有重製及散布等權利，該等公司所享有著作權之著作
    ，迄今均尚在著作權存續時間之內，任何人未經該等著作權
    人之同意或授權，不得擅自重製或將非法重製品散布，竟與
    真實姓名年籍不詳綽號「阿修」之成年男子、曾仁俊及莊朝
    琮，共同基於意圖銷售而擅自以重製於光碟之方法侵害他人
    之著作財產權之犯意聯絡，自98年2 月間某日起，由「阿修
    」負責在中國大陸地區架設「非凡電玩小舖（http://www.
    101dvdmall.com）」、「小肥豬影音（http://www.3k3kdv
    d.com ）」、「天天影音村（http://www.dvd0000000.com
    ）」等網站，供不特定之人上網選購上揭侵害視聽著作、電
    腦程式著作之盜版光碟片，待有客戶下訂後，便將光碟母片
    及訂單寄送予李明賢；李明賢另各以月薪新臺幣3 萬元代價
    ，先後僱用莊朝琮（98年2 月起）及曾仁俊（自98年8 月起
    加入），共同在臺北縣新莊市○○○街115 號之1 租屋處，
    負責依訂單燒錄光碟及包裝交寄。嗣於98年11月12日上午9
    時15分許，為警前往臺北縣新莊市○○街115 號之1 執行搜
    索，當場扣得盜版光碟共13137 片（含如附表一所示侵害得
    利公司等公司享有著作財產權之光碟片）、附表二所示燒錄
    、販賣盜版光碟所用設備。
二、案經得利公司、美商迪士尼企業股份有限公司（下稱迪士尼
    公司）、美商華納兄弟娛樂公司（下稱華納公司）、美商廿
    世紀福斯影片股份有限公司（下稱福斯公司）、美商環球影
    片製作有限責任合夥（下稱環球公司）、木棉花國際股份有
    限公司（下稱木棉花公司）、李淑芬三通企業社（下稱三通
    企業社）、普威爾國際股份有限公司（下稱普威爾公司）、
    霹靂國際多媒體股份有限公司（下稱霹靂公司）、日商任天
    堂株式會社（下稱任天堂株式會社）、昇龍數位科技股份有
    限公司（昇龍公司）、弘恩文化事業有限公司（弘恩公司）
    訴請臺北縣政府警察局永和分局及內政部警政署刑事警察局
    報請臺灣板橋地方法院檢察署檢察官偵查起訴，李明賢、曾
    仁俊、莊朝琮於準備程序中就被訴事實均為有罪之陳述，經
    告知簡式審判程序之旨，並聽取各當事人之意見後，本院裁
    定進行簡式審判程序審理。
    理  由
一、訊據被告李明賢、曾仁俊、莊朝琮就上揭事實於警詢、偵查
    及本院審理時均坦承不諱，核與告訴代理人張定鈞、黃建華
    （財團法人臺灣著作權保護基金會）、吳國賢（木棉花公司
    ）、陳旭明（普威爾公司）、王振宇（霹靂公司）、徐宏昇
    （任天堂株式會社）、許恭誠（三通企業社）、蔡培（昇
    龍公司、弘恩公司）於警詢時之指述情節相符，並有內政部
    警政署刑事警察局搜索扣押筆錄、扣押物品目錄表、告訴人
    刑事委任狀、扣押物品清單、著作權證明文件、網頁蒐證資
    料、報價單、露天拍賣會員帳號資料、指紋鑑定書等各在卷
    可稽，且有扣案如附表一及附表二所示之物可資佐證，堪信
    被告3 人前揭自白與事實相符，堪予採信。本案事證已臻明
    確，被告3人犯行洵堪認定，應依法論處。
二、核被告李明賢、曾仁俊、莊朝琮所為，均係犯著作權法第91
    條第3 項、第2 項之意圖銷售而擅自以重製於光碟之方法侵
    害他人之著作財產權罪。被告李明賢、曾仁俊、莊朝琮及綽
    號「阿修」之成年男子，就本件犯行有犯意聯絡及行為分擔
    ，應論以共同正犯。被告等散布、持有盜版重製光碟之低度
    行為，為意圖銷售而重製之高度行為吸收，不另論罪。按刑
    事法若干犯罪行為態樣，本質上原具有反覆、延續實行之特
    徵，立法時既予特別歸類，定為犯罪構成要件之行為要素，
    則行為人基於概括之犯意，在密切接近之一定時、地持續實
    行之複次行為，倘依社會通念，於客觀上認為符合一個反覆
    、延續性之行為觀念者，於刑法評價上，即應僅成立一罪，
    學理上所稱「集合犯」之職業性、營業性或收集性等具有重
    複特質之犯罪均屬之，例如經營、從事業務、收集、販賣、
    製造、散布等行為概念者是（最高法院95年度臺上字第1079
    號刑事判決意旨參照）；本件被告3 人擅自以重製之方法侵
    害他人著作財產權，係在密切接近之一定時間、地點，以相
    同之方式持續進行，未曾間斷，具有反覆、延續實行之特徵
    ，在行為概念上，自均應評價為包括一罪。被告李明賢前因
    詐欺案件，經臺灣高雄地方法院以96年度簡字第2475號判處
    有期徒刑4 月確定，嗣經同法院以97年度聲減字第1069號裁
    定減為有期徒刑2 月，於97年5 月18日縮刑期滿執行完畢，
    有台灣高等法院被告前案紀錄表在卷可稽，其於有期徒刑執
    行完畢後，5 年內故意再犯本案有期徒刑以上之罪，應依累
    犯之規定加重其刑。爰分別審酌被告李明賢前因提供帳戶協
    助他人販賣盜版光碟之違反著作權法案件經法院判刑確定，
    已如上述，竟未知警惕，進而為盜版集團主持於臺灣地區之
    光碟燒錄及配送工作，並僱請被告曾仁俊、莊朝琮擔任員工
    協助處理上開事務，故意侵害他人之智慧創作，非但損及告
    訴人等之著作財產權，更破壞我國保護智慧財產權之國際形
    象，且其重製光碟之數量高達1 萬3 千餘片，侵害情節非輕
    ，行為當屬可議，兼衡被告李明賢因肝硬化、糖尿病等疾病
    致無法工作且經濟狀況不佳（參卷附高雄市立聯合醫院診斷
    證明書、高雄市新興區公所低收入戶證明），始與盜版集團
    共同合作從事本件販售盜版光碟行為之犯罪動機，暨被告曾
    仁俊、莊朝琮前無犯罪紀錄，素行非惡，有臺灣高等法院被
    告前案紀錄表2 份在卷可按，被告莊朝琮係受雇於被告李明
    賢為燒錄重製等事務工作，被告曾仁俊則係因長時間失業，
    而經友人即被告莊朝琮引介加入犯行，受雇於被告李明賢之
    時間非長，且被告李明賢於本院審理期間與告訴人三通企業
    社業已達成和解，被告曾仁俊、莊朝琮2 人於本院審理期間
    均與告訴人得利影視公司、三通企業社業已達成和解，有本
    院調解筆錄附卷可佐，顯示尚有認錯補過之意，另斟酌被告
    3 人智識程度、生活狀況等一切情狀，認為公訴人具體求處
    被告李明賢有期徒刑3 年10月，另併科新臺幣400 萬元，似
    有過重，爰分別量處如主文所示之刑，以資懲儆。末查被告
    曾仁俊、莊朝琮前無犯罪紀錄，有臺灣高等法院被告前案紀
    錄表在卷可按，渠等2 人因一時失慮，致罹刑章，犯後頗具
    悔意，且竭盡所能提出賠償予部分告訴人，本院因認被告經
    此偵、審教訓，當知所警惕，信無再犯之虞，因認對被告曾
    仁俊、莊朝琮2 人所宣告之刑以暫不執行為適當，爰併予宣
    告緩刑3 年，用啟自新。
三、扣案如附表一及附表二所示之物，係共同被告李明賢所有供
    其本案犯罪所用之物，業據被告3 人於本院審理時供述明確
    ，爰依著作權法第98條規定宣告沒收之。至扣案之行動電話
    1 支（含門號為0000000000之SIM 卡1 枚），被告曾仁俊供
    稱係其私人聯絡使用，與本案犯行無涉，既未經公訴人舉證
    證明與本件犯行有關，自不為沒收之諭知，附此敘明。
據上論斷，應依刑事訴訟法第273條之1第1項、第299條第1項前
段，著作權法第91條第3項、第2項、第98條，刑法第11條前段、
第28條、第47條第1項、第74條第1項第1款，判決如主文。
本案經檢察官楊景舜到庭執行職務。
中    華    民    國    99    年    11    月    24    日
                  刑事第十六庭  法  官  王偉光
上列正本證明與原本無異。
如不服本判決，應於送達後10日內敘明上訴理由，向本院提出上
訴狀，上訴於本院第二審合議庭 (應附繕本) 。其未敘述上訴理
由者，應於上訴期間屆滿後20日內向本院補提理由書「切勿逕送
上級法院」。
                                書記官  阮旭家
中    華    民    國    99    年    11    月    25    日
【附表一】
一、著作財產權人得利影視股份有限公司部分：
  1."零"感應妙探第1季 (3片)
  2."零"感應妙探第2季 (4片)
  3.24反恐任務第1季 (13片)
  4.24反恐任務第2季 (11片)
  5.24反恐任務第3季 (12片)
  6.24反恐任務第4季 (12片)
  7.24反恐任務第5季 (12片)
  8.24反恐任務第6季 (12片)
  9.24反恐任務第7季 (16片)
  10.CSI:犯罪現場第1季 (8片)
  11.CSI:犯罪現場第2季 (8片)
  12.CSI:犯罪現場第3季 (8片)
  13.CSI:犯罪現場第4季 (8片)
  14.CSI:犯罪現場第5季 (8片)
  15.CSI:犯罪現場第6季 (8片)
  16.CSI:犯罪現場第7季 (7片)
  17.LOST檔案第1季 (31片)
  18.LOST檔案第2季 (24片)
  19.LOST檔案第3季 (24片)
  20.LOST檔案第4季 (20片)
  21.LOST檔案第5季 (24片)
  22.X戰警: 金鋼狼 (1片)
  23.X檔案第1季 (7片)
  24.X檔案第2季 (7片)
  25.X檔案第3季 (7片)
  26.X檔案第4季 (7片)
  27.X檔案第5季 (6片)
  28.X檔案第6季 (6片)
  29.X檔案第7季 (6片)
  30.X檔案第8季 (6片)
  31.七龍珠 (1片)
  32.口是心非 (1片)
  33.大衛特大號 (2片)
  34.太陽浩劫 (1片)
  35.巴比倫密碼 (1片)
  36.比佛利拜金狗 (1片)
  37.功夫熊貓 (2片)
  38.犯罪心理第1季 (29片)
  39.犯罪心理第2季 (30片)
  40.犯罪心理第3季 (31片)
  41.犯罪心理第4季 (35片)
  42.瓦力 (1片)
  43.冰原歷險記2(1片)
  44.冰原歷險記3(4片)
  45.印第安納瓊斯:水晶骷髏王國 (1片)
  46.地獄怪客2(1片)
  47.守護者 (1片)
  48.我是傳奇 (1片)
  49.沒問題先生 (1片)
  50.男人兩個半第1季 (4片)
  51.男人兩個半第2季 (4片)
  52.男人兩個半第3季 (4片)
  53.男人兩個半第4季 (4片)
  54.男人兩個半第5季 (5片)
  55.男人兩個半第6季 (6片)
  56.赤壁(1片)
  57.赤壁: 決戰天下 (3片)
  58.刺客聯盟 (1片)
  59.怪醫杜立德5(1片)
  60.玩命關頭4(2片)
  61.金剛 (1片)
  62.長毛狗(1片)
  63.哈利波特5:鳳凰會的密令 (2片)
  64.哈利波特6:混血王子的背叛 (4片)
  65.急診室的春天第10季 (6片)
  66.流氓醫生第1季 (30片)
  67.流氓醫生第2季 (32片)
  68.流氓醫生第3季 (20片)
  69.流氓醫生第4季 (19片)
  70.流氓醫生第5季 (25片)
  71.穿著Prada的惡魔禮盒版 (1片)
  72.陌生的孩子 (1片)
  73.料理鼠王 (1片)
  74.特務行不行 (1片)
  75.破天荒 (1片)
  76.神奇小子第1季 (4片)
  77.神奇小子第2季 (5片)
  78.神奇小子第3季 (3片)
  79.神秘召喚 (24片)
  80.神鬼奇航3:世界的盡頭 (1片)
  81.神鬼傳奇3 (2片)
  82.納尼亞傳奇：賈思潘王子 (1片)
  83.馬達加斯加2 (2片)
  84.曼哈頓奇緣 (1片)
  85.國家寶藏：古籍秘辛 (1片)
  86.崖上的波妞 (2片)
  87.異形戰場2 (1片)
  88.麥斯‧潘恩 (1片)
  89.博物館驚魂夜2 (2片)
  90.尋骨線索第1季 (6片)
  91.尋骨線索第2季 (6片)
  92.尋骨線索第3季 (4片)
  93.尋骨線索第4季 (7片)
  94.結案高手第1季 (4片)
  95.結案高手第2季 (4片)
  96.結案高手第3季 (4片)
  97.結案高手第4季 (5片)
  98.絕命尬車 (2片)
  99.越獄風雲第4季 (6片)
  100.超異能英雄第1季 (12片)
  101.超異能英雄第2季 (7片)
  102.超異能英雄第3季 (9片)
  103.開麥拉警魂 (1片)
  104.黑色星期五 (1片)
  105.黑暗騎士 (2片)
  106.媽媽咪呀!(1片)
  107.愛情大師 (1片)
  108.新娘大作戰 (1片)
  109.當地球停止轉動 (1片)
  110.經典老爺車 (1片)
  111.雷霆戰狗 (2片)
  112.鼠來寶 (1片)
  113.奪魂鋸5 (2片)
  114.實習醫生第1季 (4片)
  115.實習醫生第2季 (16片)
  116.實習醫生第3季 (14片)
  117.實習醫生第4季 (12片)
  118.實習醫生第5季 (9片)
  119.歌舞青春3:畢業季 (1片)
  120.瘋狂理髮師:倫敦首席惡魔剃刀手 (1片)
  121.綠巨人浩克 (1片)
  122.慾望城市第1季 (14片)
  123.慾望城市第2季 (14片)
  124.慾望城市第3季 (14片)
  125.慾望城市第4季 (14片)
  126.慾望城市第5季 (14片)
  127.慾望城市第6季 (14片)
  128.慾望師奶第1季 (6片)
  129.慾望師奶第2季 (6片)
  130.慾望師奶第3季 (6片)
  131.慾望師奶第4季 (5片)
  132.慾望師奶第5季 (8片)
  133.澳大利亞 (1片)
  134.瞞天過海3:十三王牌 (1片)
  135.貓狗大戰 (1片)
  136.謊言對決 (1片)
  137.雙面女間諜第1季 (6片)
  138.雙面女間諜第2季 (6片)
  139.雙面女間諜第3季 (6片)
  140.雙面女間諜第4季 (6片)
  141.雙面女間諜第5季 (5片)
  142.關鍵下一秒 (1片)
  143.變形金剛 (3片)
  144.靈感應第1季 (6片)
  145.靈感應第2季 (6片)
  146.靈感應第3季 (8片)
  147.鷹眼 (1片)
  148.變形金剛2 (1片)
二、木棉花國際股份有限公司：
  1.烘培王 (4片)
  2.海賊王 (51片)
  3.怪醫黑傑克劇場版 (6片)
  4.我們這一家 (12片)
  5.南家三姐妹 (3片)
  6.全力兔 (2片)
  7.君吻 (2片)
  8.櫻蘭高校男公關部 (2片)
  9.零之使魔 (3片)
  10.惡作劇之吻 (2片)
  11.家庭教師 (9片)
  12.一騎當千 (3片)
  13.結界師 (3片)
  14.吸血鬼騎士 (2片)
  15.黑執事 (2片)
  16.伯爵與妖精 (1片)
三、李淑芬即三通企業社：
  1.天動地變龍現江湖 (21片)
  2.驚天九龍 (32片)
  3.天宇殺機 (52片)
  4.天宇論皇 (26片)
  5.天宇魔空 (29片)
  6.天宇殘珠 (24片)
  7.天宇戰印 (27片)
  8.天宇星令 (18片)
  9.天宇伏邪之異流道 (41片)
  10.天宇之九天狂龍 (22片)
  11.天宇劍牒 (42片)
  12.天宇謎塵 (44片)
  13.天宇刀劍談 (70片)
  14.天宇鋒之殺 (22片)
  15.天宇策戢之飛雲覆月 (45片)
  16.天宇魔航 (48片)
  17.天宇邪傳 (42片)
  18.天羽 (25片)
  19.天宇傀渡論 (49片)
  20.競鋒記 (18片)
  21.天宇雙流變 (28片)
  22.天宇獸圖 (16片)
  23.天宇獸圖之風火城 (14片)
  24.魔劫 (15片)
  25.嘯龍記 (24片)
  26.邪流聖戰 (25片)
四、普威爾國際股份有限公司：
  1.女王之刃 (1片)
  2.反叛的魯路修 (4片)
  3.鋼之鍊金術師 (2片)
  4.彩雲國物語 (18片)
五、霹靂國際多媒體股份有限公司：
  1.霹靂金光 (9片)
  2.霹靂眼 (24片)
  3.霹靂至尊 (18片)
  4.霹靂孔雀令 (14片)
  5.霹靂劍魂 (11片)
  6.霹靂異數 (42片)
  7.霹靂劫 (12片)
  8.霹靂天闕 (31片)
  9.霹靂紫脈線 (16片)
  10.霹靂烽雲 (42片)
  11.霹靂天命 (15片)
  12.霹靂狂刀 (47片)
  13.霹靂王朝 (35片)
  14.霹靂幽靈箭第一部 (17片)
  15.霹靂幽靈箭第二部 (27片)
  16.霹靂外傳之葉小釵傳奇 (7片)
  17.霹靂英雄榜 (63片)
  18.霹靂烽火錄 (30片)
  19.霹靂風暴 (42片)
  20.霹靂狂刀之創世狂人 (63片)
  21.霹靂雷霆 (40片)
  22.霹靂英雄榜之江湖血路 (48片)
  23.霹靂英雄榜之風起雲湧一 (36片)
  24.霹靂英雄榜之風起雲湧二 (24片)
  25.霹靂英雄榜之爭王記 (50片)
  26.霹靂圖騰 (43片)
  27.霹靂兵燹 (57片)
  28.霹靂刀鋒 (54片)
  29.霹靂異數之萬里征途 (44片)
  30.霹靂九皇座 (68片)
  31.霹靂劫之闍城血印 (20片)
  32.霹靂劫之未世錄 (18片)
  33.霹靂皇朝之龍城聖影 (32片)
  34.霹靂劍蹤 (18片)
  35.霹靂兵燹之刀戟戡魔錄 (18片)
  36.霹靂兵燹之刀戟戡魔錄II (32片)
  37.霹靂奇象 (62片)
  38.霹靂謎城 (39片)
  39.霹靂皇龍紀 (55片)
  40.霹靂皇朝之鍘龑史 (24片)
  41.霹靂開疆紀 (48片)
  42.霹靂神州 (34片)
  43.霹靂神州II之蒼玄泣 (33片)
  44.霹靂神州III之天罪 (36片)
  45.霹靂天啟 (18片)
  46.霹靂震寰宇之龍傳說 (5片)
  47.霹靂新春賀歲 (3片)
  48.霹靂精選集 (1片)
六、日商任天堂株式會社：Wii遊戲光碟(274片)。
七、昇龍數位科技股份有限公司：
  1.華麗一族 (2片)
  2.我在墾丁天氣晴 (12片)
八、弘恩文化事業有限公司：
  1.急診室的春天 (160片)
  2.四月之吻 (40片)
  3.聚光燈 (16片)
  4.浪漫滿屋 (20片)
  5.開朗少女求婚記 (12片)
  6.波麗士大人 (62片)
  7.豪傑青香 (40片)
  8.幻想情侶 (26片)
  9.冬季戀歌 (14片)
  10.大唐芙蓉園 (26片)
  11.貝多芬病毒 (3片)
  12.情定泰勒瓦 (14片)
  13.風之畫師 (22片)
  14.巴娃娃 (50片)
  15.外科醫生泰達希 (46片)
  16.明星戀人 (23片)
  17.宮野蠻王妃 (13片)
  18.回來吧順愛 (7片)
  19.小爸爸上學去 (2片)
  20.最強媽媽 (8片)
  21.封神榜II: 武王伐紂 (20片)
  22.牟氏莊園 (8片)
  23.少林僧兵 (2片)
  24.雪山飛狐 (8片)
  25.大宋提刑官 (12片)
  26.天國的階梯 (10片)
  27.峇里島的日子 (2片)
  28.偉大的遺產 (8片)
  29.我人生最後緋聞 (10片)
  30.喬家大院 (7片)
  31.無字碑歌 (10片)
  32.恭親王 (9片)
  33.八陣圖 (6片)
  34.大祠堂 (7片)
  35.日月凌空 (41片)
  36.大明王朝 (12片)
  37.精武陳真 (6片)
【附表二】
  1.空白光碟700片
  2.電腦主機及週邊設備（含燒錄器2部）1套
  3.1對5DVD燒錄器6組
  4.1對6DVD燒錄器1組
  5.掃瞄器1部
  6.彩色印表機2部
  7.待寄郵包10包
  8.送貨單據
  9.回條1批

司法院資訊處製作；財團法人民間司法改革基金會備份。
